Minutes et répertoires du notaire Jean-Baptiste DECOURCHANT, 4 avril 1807 - 22 avril 1816 (étude XXXIV)
Archives nationales
Minutes et répertoires du notaire Jean-Baptiste DECOURCHANT (étude XXXIV)
4 avril 1807 - 22 avril 1816
MC/ET/XXXIV/865 - MC/ET/XXXIV/1321, MC/RE/XXXIV/10 - MC/RE/XXXIV/11
Etude XXXIV; Decourchant, Jean-Baptiste
Archives nationales de France
Minutes et répertoires: la loi 2008-696 du 15 juillet 2008 relative aux archives a fixé à 75 ans à compter de la date de l'acte, ou à 25 ans à compter de la date du décès de l'intéressé si ce délai est plus bref, le délai de communication des minutes et répertoires des notaires; ce délai est porté à 100 ans à compter de la date de l'acte si le document se rapporte à un mineur (code du Patrimoine, articles L213-2, 4e d et 5e).
Autres documents de l'étude (dossiers de clients, comptabilité...): s'agissant d'archives privées, ces documents sont communicables selon les modalités fixées par le déposant ou le donateur.
Certains documents ne sont pas accessibles en raison de leur mauvais état de conservation.
Versement
Accès aux instruments de recherche de tous les notaires de l’étude XXXIV
Archives de l'étude XXXIV
- Minutes de Jean-Baptiste DECOURCHANT, 23 octobre 1800 - 30 juin 1816; MC/ET/XXXIV/865 - MC/ET/XXXIV/1321
  - Minutes. 1807, 3 mars - 1807, 30 avril, 3 mars 1807 - 30 avril 1807; MC/ET/XXXIV/865
    Informations complémentaires:
    1807, 3 à 31 mars: actes passés par-devant Jacques Cousinard.
    1807, 4 à 30 avril: actes passés par-devant Jean-Baptiste Decourchant.
    Informations concernant le classement:
    Le niveau inférieur de description, quand il existe, correspond aux minutes d'actes. Toutes les minutes ne sont pas forcément décrites une à une. Les descriptions de ces minutes sont plus ou moins détaillées.
  - Minutes. 1807, mai - 1807, juin, mai 1807 - juin 1807; MC/ET/XXXIV/866
  - Minutes. 1807, juillet - 1807, août, juillet 1807 - août 1807; MC/ET/XXXIV/867
  - Minutes. 1807, septembre - 1807, octobre, septembre 1807 - octobre 1807; MC/ET/XXXIV/868
  - Minutes. 1807, novembre - 1807, décembre, novembre 1807 - décembre 1807; MC/ET/XXXIV/869
  - Minutes. 1808, janvier - 1808, mars, janvier 1808 - mars 1808; MC/ET/XXXIV/870
  - Minutes. 1808, avril - 1808, juin, avril 1808 - juin 1808; MC/ET/XXXIV/871
    - AUX FEVRES (rue) en la Cité § Quittance par Jh. FRAILLON et Jh. HOTERNE compagnons maçons rue des Petits Carreaux de la somme de 300 l. restant duc de celle de 3 800 l. à laquelle reviennent les travaux de maçonneries exécutés par eux en la maison de Jh. HOLLARD marchand bourgeois de Paris rue AUX FEVRES à l'enseigne de l'Annonciation, 15 avril 1632; MC/ET/XXXIV/871
      Origine de l'information:
      Fichier dit 'général' XVIIe-XVIIIe siècles, par le personnel du Minutier, 1954-1999 ( fichier papier entièrement dématérialisé; voir contexte dans le Plan d’orientation général - Notaires de Paris, guides thématiques du Minutier).
      Date de révision: 2011-2012
      Date de création de la notice: 2010
      quittance; Ferre (rue au); Petits-Carreaux (rue des); maçon
  - Minutes. 1808, juillet - 1808, septembre, juillet 1808 - septembre 1808; MC/ET/XXXIV/872
  - Minutes. 1808, octobre - 1808, décembre, octobre 1808 - décembre 1808; MC/ET/XXXIV/873
  - Minutes. 1809, janvier - 1809, mars, janvier 1809 - mars 1809; MC/ET/XXXIV/874
  - Minutes. 1809, avril - 1809, juin, avril 1809 - juin 1809; MC/ET/XXXIV/875
  - Minutes. 1809, juillet - 1809, septembre, juillet 1809 - septembre 1809; MC/ET/XXXIV/876
  - Minutes. 1809, octobre - 1809, décembre, octobre 1809 - décembre 1809; MC/ET/XXXIV/877
  - Minutes. 1810, janvier - 1810, mars, janvier 1810 - mars 1810; MC/ET/XXXIV/878
  - Minutes. 1810, avril - 1810, juin, avril 1810 - juin 1810; MC/ET/XXXIV/879
  - Minutes. 1810, juillet - 1810, septembre, juillet 1810 - septembre 1810; MC/ET/XXXIV/880
  - Minutes. 1810, octobre - 1810, décembre, octobre 1810 - décembre 1810; MC/ET/XXXIV/881
  - Minutes. 1811, janvier - 1811, mars, janvier 1811 - mars 1811; MC/ET/XXXIV/882
  - Minutes. 1811, avril - 1811, juin, avril 1811 - juin 1811; MC/ET/XXXIV/883
  - Minutes. 1811, juillet - 1811, septembre, juillet 1811 - septembre 1811; MC/ET/XXXIV/884
  - Minutes. 1811, octobre - 1811, décembre, octobre 1811 - décembre 1811; MC/ET/XXXIV/885
  - Minutes. 1812, janvier - 1812, mars, janvier 1812 - mars 1812; MC/ET/XXXIV/886
  - Minutes. 1812, avril - 1812, juin, avril 1812 - juin 1812; MC/ET/XXXIV/887
  - Minutes. 1812, juillet - 1812, septembre, juillet 1812 - septembre 1812; MC/ET/XXXIV/888
  - Minutes. 1812, octobre - 1812, décembre, octobre 1812 - décembre 1812; MC/ET/XXXIV/889
    - DUBOYS (Bonaventure) fille majeure r. de la Barillerie § Testament, 7 janvier 1644; MC/ET/XXXIV/889
      testament; Duboys, Bonaventure
    - HUE (François) avocat en Pt; r. des Augustins paroisse Saint-A. des Arts § Mariage de François HUE avec madeleine DURY émancipée, fille de Maurice D. receveur et payeur provincial des Rentes en la p/te/ d'Auvergne et de madeleine LEFEBURE, jadis sa femme, 6 mars 1644; MC/ET/XXXIV/889
      contrat de mariage; Hue, François
    - LEGOULX (Pierre) marchand papetier b de P. § Mise en apprentis. par Pierre LEGOULX durant 5 années de Georges L. son neveu, 19 ans, vigneron chez Robert DAMIEN maître cartier cartonnier, pas de frais d'apprentis., 7 mars 1644; MC/ET/XXXIV/889
      contrat d'apprentissage; Legoulx, Pierre
  - Minutes. 1813, janvier - 1813, mars, janvier 1813 - mars 1813; MC/ET/XXXIV/890
  - Minutes. 1813, avril - 1813, juin, avril 1813 - juin 1813; MC/ET/XXXIV/891
  - Minutes. 1813, juillet - 1813, août, juillet 1813 - août 1813; MC/ET/XXXIV/892
  - Minutes. 1813, septembre - 1813, novembre, septembre 1813 - novembre 1813; MC/ET/XXXIV/893
  - Minutes. 1813, décembre - 1814, mars, décembre 1813 - mars 1814; MC/ET/XXXIV/937
  - Minutes. 1814, avril - 1814, juin, avril 1814 - juin 1814; MC/ET/XXXIV/938
  - Minutes. 1814, juillet - 1814, septembre, juillet 1814 - septembre 1814; MC/ET/XXXIV/939
  - Minutes. 1814, octobre - 1814, décembre, octobre 1814 - décembre 1814; MC/ET/XXXIV/940
  - Minutes. 1815, janvier - 1815, mars, janvier 1815 - mars 1815; MC/ET/XXXIV/941
  - Minutes. 1815, avril - 1815, juin, avril 1815 - juin 1815; MC/ET/XXXIV/942
    - Inventaire après décès: Vauthrin, Nicolas. Corroyeur. Paon-Saint-Victor (rue), n° 10, quartier du Jardin des Plantes. A la requête de Marie Pierrette Mesnard, sa veuve. Décédé le 1er janvier 1813, à l'hôpital Cochin., 12 avril 1815; MC/ET/XXXIV/942
      Base Miriad 2 des inventaires après décès, 1801-1850, par Thierry Boudignon, avec le concours de Marie-France Nivet et du personnel du Minutier central, 1995-2012 (base de données migrée: voir contexte dans le Plan d’orientation général - Notaires de Paris, guides thématiques du Minutier).
      Date de révision: 2011
      Date de création de la notice: 2004
      inventaire après décès; Cochin (hôpital); Vauthrin, Nicolas; Mesnard, Marie-Pierrette; tanneur
    - Notoriété après décès: Aubert, Pierre. Rentier. cocher. Cherche-Midi (rue du), n° 8. Vieux-Colombier (rue du), n° 6, quartier du Luxembourg. Décédé le 6 avril 1815 (acte de décès). Marie Anne Lore, son épouse décédée., 13 avril 1815; MC/ET/XXXIV/942
      notoriété; Cherche-Midi (rue du); Vieux-Colombier (rue du); Aubert, Pierre; Lore, Marie-Anne; conducteur de véhicules
    - Inventaire après décès: Menier, Pierre. Boulanger (ancien marchand). Ferronnerie (rue de la), n° 31. Décédé le 1er avril 1815., 27 avril 1815; MC/ET/XXXIV/942
      inventaire après décès; Ferronnerie (rue de la); Menier, Pierre; boulanger
    - Procès-verbal de défaut pour parvenir au partage de succession: Perroud, François. A la requête de Louise Marguerite Tremelet, veuve en 1ères noces de François Perroud, 1er du nom, frère consanguin, veuve en 2e noces de Jacques Roy, et épouse en 3e noces de Alphonse Théodore Seraine, propriétaire, rue et Montagne Sainte-Geneviève, n° 51., 2 mai 1815; MC/ET/XXXIV/942
      procès-verbal; partage; Montagne-Sainte-Geneviève (rue de la); Perroud, François; Tremelet, Louise-Marguerite; Roy, Jacques; Seraine, Alphonse-Théodore
    - Inventaire après décès: Bannier dit Dessaignes, Claude-Louis. Prêtre. Saint-Denis, rue du Clout-Fourré (sic). Décédé le 2 mars 1815., 3 mai 1815; MC/ET/XXXIV/942
      inventaire après décès; Saint-Denis (Seine-Saint-Denis); Bannier dit Dessaignes, Claude-Louis; prêtre
    - Inventaire après décès: Carette, Antoine. Receveur des rentes (ancien). Saint-Germain-en-Laye, rue de Poissy, n° 53. Veuf de Marie Catherine Pronier. Décédé le 30 avril 1815. A la requête de Antoine Michel Carette, chevalier de l'Empire, membre de la Légion d'honneur, capitaine au corps impérial du génie, à Saint-Germain-en-Laye, dans les bâtiments du manège, et de Auguste Nicolas Carette, docteur en médecine, rue des Bourdonnais, n° 12., 8 mai 1815; MC/ET/XXXIV/942
      24 mai 1815, dépôt de son acte de décès.
      inventaire après décès; Bourdonnais (rue des); Saint-Germain-en-Laye (Yvelines); Carette, Antoine; Pronier, Marie Catherine; Carette, Antoine-Michel; Carette, Auguste-Nicolas; médecin; percepteur
    - Inventaire après décès: Devin de Fontenay, Antoine-François-Julien-Théodire-Denis-Ignace. Lieutenant Colonel de dragons et Officier de La Légion d'honneur. Blanche de-Castille (rue), n° 45. Décédé le 10 février 1815., 24 mai 1815; MC/ET/XXXIV/942
      Livres
      inventaire après décès; Blanche-de-Castille (rue); Devin de Fontenay, Antoine-François-Julien-Théodire-Denis-Ignace
    - Notoriété après décès: Henry, Marie-Marguerite-Suzanne. Bachelet, Jean-François (veuve). Couturière. Limace (rue de la), n° 20, quartier Saint-Honoré. Décédée le 26 mai 183 à l'Hôtel-Dieu (acte de décès)., 30 mai 1815; MC/ET/XXXIV/942
      notoriété; Hôtel-Dieu; Limace (rue de la); Henry, Marie-Marguerite-Suzanne; Bachelet, Jean-François; tailleur d'habits
    - Contrat de mariage de Jean-Baptiste Mauzaisse, peintre, rue Grange Batelière, n° 13 et de Gustine Wecther, rue du Faubourg Poissonnière, n° 39., 2 juin 1815; MC/ET/XXXIV/942
      Mention dans le répertoire du notaire coté:
      MC/RE/XXXIV/11
      Actes signalés par Thierry Boudignon, 2003-2012 (base de données migrée: voir contexte dans le Plan d’orientation général - Notaires de Paris, guides thématiques du Minutier).
      Date de création de la notice: 2012
      contrat de mariage; Grange-Batelière (rue de la); Faubourg-Poissonnière (rue du); Mauzaisse, Jean-Baptiste (1784-1844); Wecther, Gustine; peintre
    - Partage de la succession: Citron, Auguste-François. Sous-Lieutenant dans Le 1er Régiment de Hussards. Décédé à Oporto (Espagne) le 13 mai 1809. Fils de Marie Françoise Chenard, veuve en 1ères noces de Pierre Charles Citron et épouse de David Michau, négociant, rue de Braque, n° 2., 13 juin 1815; MC/ET/XXXIV/942
      partage; Braque (rue de); Porto (Portugal); Citron, Auguste-François; Chenard, Marie-Françoise; Citron, Pierre-Charles; Michau, David; négociant
    - Inventaire après décès: Stumm, Dorothée-Sophie-Guillemine. Rupp, Louis-Guillaume (veuve). Charenton-Le-Pont, aux carrières. Décédée le 14 mai 1815., 26 juin 1815; MC/ET/XXXIV/942
      2 mai 1815, testament.
      inventaire après décès; Charenton-le-Pont (Val-de-Marne); Stumm, Dorothée-Sophie-Guillemine; Rupp, Louis-Guillaume
    - Notoriété constatant les héritiers: Havard, Félix-Françoise. Célibataire. Décédée le 22 juillet 1814 à Houilles., 27 juin 1815; MC/ET/XXXIV/942
      notoriété; Houilles (Yvelines); Havard, Félix-Françoise
  - Minutes. 1815, juillet - 1815, septembre, juillet 1815 - septembre 1815; MC/ET/XXXIV/943
  - Minutes. 1815, octobre - 1815, décembre, octobre 1815 - décembre 1815; MC/ET/XXXIV/944
  - Minutes. 1816, janvier - 1816, mars, janvier 1816 - mars 1816; MC/ET/XXXIV/945
  - Minutes. 1816, 4 janvier - 1816, juin, 4 janvier 1816 - juin 1816; MC/ET/XXXIV/946
    1816, 1 à 22 avril: actes passés par-devant Jean-Baptiste Decourchant.
    1816, 1816, 23 avril à juin: actes passés par-devant Auguste Griois.
  - Cahiers d'enregistrements annexes. an IX, brumaire - 1809, 28 mai, brumaire an IX (23 octobre 1800) - 28 mai 1809; MC/ET/XXXIV/1320
    Cahier servant à inscrire les doubles des certificats de propriété en exécution de la loi du 28 floréral an IX.
    Actes passés successivement par-devant Étienne Pigeory, Jacques Cousinard, Jean-Baptiste Decourchant.
  - Cahier d'enregistrements annexes. 1809, 17 juin - 1813, 6 février, 17 juin 1809 - 6 février 1813; MC/ET/XXXIV/1321
- Répertoire(s) de Jean-Baptiste DECOURCHANT, 4 avril 1807 - 31 mai 1819; MC/RE/XXXIV/10 - MC/RE/XXXIV/11
  - Répertoire. 1807, 4 avril - 1813, 29 novembre, 4 avril 1807 - 29 novembre 1813; MC/RE/XXXIV/10
    Informations concernant le classement et la cotation:
    Le niveau inférieur de description, quand il existe, correspond aux mentions d'actes contenues dans le répertoire. Parmi celles-ci, certaines peuvent y être décrites, de manière plus ou moins détaillée. Pour consulter l'acte proprement dit, il convient de rechercher la cote au niveau des articles (registre ou liasse) des minutes du notaire (cote de type 'MC/ET').
    Ancienne(s) cote(s):
    302 MI
    - Inventaire après décès: Jurand, Jacques. Saint-Jacques (porte)., 22 mai 1807
      MC/RE/XXXIV/10
      Informations concernant le classement et la cotation du document:
      Attention: la cote de répertoire (de type 'MC/RE') ne permet pas de consulter la minute de l'acte. ll convient de rechercher la cote de la minute (de type 'MC/ET') au niveau des articles (registre ou liasse) de minutes du notaire.
      L'accès aux images numérisées des pages du répertoire se fait au niveau de description supérieur (' Répertoire du notaire '), rubrique ' Consulter les archives numérisées associées'.
      inventaire après décès; Saint-Jacques (porte); Jurand, Jacques
    - Inventaire après décès: Meurette, Marguerite. Drouelle, François (épouse). Bourdonnais (rue des), n° 13., 25 juin 1807
      inventaire après décès; Bourdonnais (rue des); Meurette, Marguerite; Drouelle, François
    - Inventaire après décès: Corbineau, Louis-Constant-Esprit-Gabriel, tué à Eylau. Général de brigade, aide de camp de l'empereur. Lille (rue de), n° 36., 19 août 1807
      inventaire après décès; Bagrationovsk (Russie); Eylau (Russie); Lille (rue de); Corbineau, Louis-Constant-Esprit-Gabriel; officier général
    - Inventaire après décès: Rocher, Alexandre-Jean-Jules. Chef de la comptabilité de la régie des poids. Commerce (cour du), n° 30., 20 août 1807
      inventaire après décès; Commerce (cour du); Rocher, Alexandre-Jean-Jules
    - Inventaire après décès: Desnoyers, Marie-Geneviève. Boiteuzet, Jean-Valentin (épouse). Vins (marchand de). Neuve-du-Luxembourg (rue)., 15 septembre 1807
      inventaire après décès; Neuve-du-Luxembourg (rue); Desnoyers, Marie-Geneviève; Boiteuzet, Jean-Valentin; commerçant
    - Inventaire après décès: Naslin, Jeanne-Edmée-Gabrielle. Cleret (épouse)., 26 septembre 1807
      inventaire après décès; Naslin, Jeanne-Edmée-Gabrielle; Cleret, Mr.
    - Inventaire après décès: Lagarde, Jean. Pot de-Fer (rue du)., 20 octobre 1807
      inventaire après décès; Pot-de-Fer (rue du); Lagarde, Jean
    - Inventaire après décès: Lachand, Marie-Thérèse. Aubert, Jean-François (veuve). Poliveau (rue), n° 6., 2 novembre 1807
      inventaire après décès; Poliveau (rue); Lachand, Marie-Thérèse; Aubert, Jean-François
    - Inventaire après décès: Pronier, Marie-Catherine. Carette, Antoine (épouse). Déchargeurs (rue des), n° 5., 24 novembre 1807
      inventaire après décès; Déchargeurs (rue des); Pronier, Marie-Catherine; Carette, Antoine
    - Inventaire après décès: Regnault, Elisabeth-Charlotte. Brodard (épouse). Juiverie (rue de la), n° 1., 4 décembre 1807
      inventaire après décès; Juiverie (rue de la); Regnault, Elisabeth Charlotte; Brodard, M.
    - Inventaire après décès: Davaux, Thérèse-Jeanne-Françoise. Druon Satain (épouse). Faubourg-Saint-Jacques (rue du), n° 320., 7 janvier 1808
      inventaire après décès; Faubourg-Saint-Jacques (rue du); Davaux, Thérèse-Jeanne-Françoise; Druon Satain, Mr.
    - Inventaire après décès: Drouot de Charlieu, Louis. Saint-Denis (rue), n° 187., 11 janvier 1808
      inventaire après décès; Saint-Denis (rue); Drouot de Charlieu, Louis
    - Inventaire après décès: Cotty, François-Nicolas-Charles. Tailleur de pierres. Arcis (rue des), n° 7., 13 février 1808
      inventaire après décès; Arcis (rue des); Cotty, François-Nicolas-Charles; tailleur de pierre
    - Inventaire après décès: Cice, Marie-Victoire. Heych, François-Xavier (épouse). Thionville (rue de), n° 34., 9 avril 1808
      inventaire après décès; Thionville (rue de); Cice, Marie-Victoire; Heych, François-Xavier
    - Inventaire après décès: Nourrisseur, Louis-Guillaume. Faubourg-Saint-Martin (rue du), n° 239., 16 avril 1808
      inventaire après décès; Faubourg-Saint-Martin (rue du); Nourrisseur, Louis-Guillaume
    - Inventaire après décès: Verdière, Nicolas-Antoine. Paon (rue du), n° 8., 9 mai 1808
      inventaire après décès; Paon (rue du); Verdière, Nicolas-Antoine
    - Inventaire après décès: Dubois, Jean-Michel. Huissier. Seine (rue de), Faubourg Saint-Germain., 27 juin 1808
      inventaire après décès; Seine (rue de); Dubois, Jean-Michel; huissier
    - Inventaire après décès de Monsieur Rombault Deheel. Saint-Denis (rue), n° 303., 27 juillet 1808
      inventaire après décès; Saint-Denis (rue); Rombault Deheel, Monsieur
    - Inventaire après décès: Escourre, Etienne. Chevalier-du-Guet (rue du), n° 4., 4 août 1808
      inventaire après décès; Chevalier-du-Guet (rue du); Escourre, Etienne
    - Inventaire après décès: Alix, Thérèse-Angélique. Theliot, Antoine (épouse). Bretelles (fabricant de). Fontaines (rue des), n° 17., 20 août 1808
      inventaire après décès; Fontaines (rue des); Alix, Thérèse-Angélique; Theliot, Antoine
    - Inventaire après décès: Comynet, Nicolas-Mathurin. Saint-Denis (rue), n° 282., 7 septembre 1808
      inventaire après décès; Saint-Denis (rue); Comynet, Nicolas-Mathurin
    - Inventaire après décès: Senechal, Marie-Marguerite. Duhamel, Charles-François (épouse). Saint-Honoré (rue), n° 22., 9 septembre 1808
      inventaire après décès; Saint-Honoré (rue); Senechal, Marie-Marguerite; Duhamel, Charles-François
    - Inventaire après décès: Lancelin, Honoré. Bois (marchand de). Roi-Doré (rue du), n° 5., 12 septembre 1808
      inventaire après décès; Roi-Doré (rue du); Lancelin, Honoré; négociant
    - Inventaire après décès: Saint-Acheul, François-Alexandre. Thibault-aux-Dés (rue), n° 9., 28 septembre 1808
      inventaire après décès; Thibault-aux-Dés (rue); Saint-Acheul, François-Alexandre
    - Inventaire après décès: Lefebvre, Rosalie-Victoire. Rondoni, Benoît (épouse). Ours (rue aux), n° 11., 4 octobre 1808
      inventaire après décès; Ours (rue aux); Lefebvre, Rosalie-Victoire; Rondoni, Benoît
    - Inventaire après décès: Arnal, Albert-François-Etienne. Homme de lettres. Bonne-Nouvelle (boulevard de), n° 9., 11 octobre 1808
      inventaire après décès; Bonne-Nouvelle (boulevard de); Arnal, Albert-François-Etienne; écrivain
    - Inventaire après décès: Saint-Amand, Alexandre-René-Henri de. Avoué d'appel. Saint-Jacques (rue), n° 29., 17 octobre 1808
      inventaire après décès; Saint-Jacques (rue); Saint-Amand, Alexandre-René-Henri de; avoué
    - Inventaire après décès: Gerin, Marie-Anastase-Joseph. Michelans, Jean-Baptiste-Joseph-Antoine (épouse). Richelieu (rue de), n° 41., 2 novembre 1808
      inventaire après décès; Richelieu (rue de); Gerin, Marie-Anastase-Joseph; Michelans, Jean-Baptiste-Joseph-Antoine
    - Inventaire après décès: Petit, Claude-François. Limonadier. Saint-Bernard (quai), n° 55., 17 novembre 1808
      inventaire après décès; Saint-Bernard (quai); Petit, Claude-François; restaurateur
    - Inventaire après décès: Eloy, Marie-Cécile-Elisabeth. Dumont, François-Louis-A. (épouse). Savonnerie (rue de la), n° 14., 11 janvier 1809
      inventaire après décès; Savonnerie (rue de la); Eloy, Marie-Cécile-Elisabeth; Dumont, François-Louis-A.
    - Inventaire après décès: Lorion, Pierre-Nicolas-François. Rentier. Francs-Bourgeois (rue des), n° 14., 10 avril 1809
      inventaire après décès; Francs-Bourgeois (rue des); Lorion, Pierre-Nicolas-François
    - Inventaire après décès: Marchal, Claude-François. Loueur de carrosses. Faubourg-Saint-Martin (rue du), n° 205., 13 avril 1809
      inventaire après décès; Faubourg-Saint-Martin (rue du); Marchal, Claude-François; loueur de véhicules
    - Inventaire après décès: Jaumon, Jean-Jacques-Louis. Directeur des vivres à Bordeaux (ancien). Petites-Ecuries (rue des), n° 8., 24 avril 1809
      inventaire après décès; Bordeaux (Gironde); Petites-Ecuries (rue des); Jaumon, Jean-Jacques-Louis
    - Inventaire après décès: Thierry, Marie-Adélaïde. Colombier, Denis (épouse). Orfèvre. Pelletier (quai), n° 32., 10 mai 1809
      inventaire après décès; Pelletier (quai); Thierry, Marie-Adélaïde; Colombier, Denis; orfèvre
    - Inventaire après décès: Longueville, Catherine-Elisabeth. Robin, Pierre-François (épouse). Bijoutier. Chapon (rue), n° 16., 23 mai 1809
      inventaire après décès; Chapon (rue); Longueville, Catherine-Elisabeth; Robin, Pierre-François; orfèvre
    - Inventaire après décès: Warin, Anne-Catherine. Sauve, Pierre (épouse). Boulanger. Coq-Saint-Honoré (rue du), n° 6., 1er juin 1809
      inventaire après décès; Coq-Saint-Honoré (rue du); Warin, Anne-Catherine; Sauve, Pierre; boulanger
    - Inventaire après décès: Souquez, Pierre. Fruitier. Saint-Germain-l'Auxerrois (rue), n° 84., 2 juin 1809
      inventaire après décès; Saint-Germain-l'Auxerrois (rue); Souquez, Pierre; commerçant
    - Inventaire après décès: Genouville, Marie-Louise. Andrieux, Alexandre (épouse); Quentin, Pierre-François (veuve). Miroitier. Montmartre (boulevard), n° 12., 9 juin 1809
      inventaire après décès; Montmartre (boulevard); Genouville, Marie-Louise; Andrieux, Alexandre; Quentin, Pierre-François; miroitier
    - Inventaire après décès: Regnault, Antoinette. Million, Sulpice (veuve). Sainte-Geneviève (carré), n° 8., 14 juin 1809
      inventaire après décès; Sainte-Geneviève (place); Regnault, Antoinette; Million, Sulpice
    - Inventaire après décès: Pinqueneau, Geneviève. Chamoy, Cosme-François (épouse). Joaillier. Saint-Martin (rue), n° 161., 20 juin 1809
      inventaire après décès; Saint-Martin (rue); Pinqueneau, Geneviève; Chamoy, Cosme-François; orfèvre
    - Inventaire après décès: Normand, François-Ambroise. Faïencier (marchand). Faubourg-Montmartre (rue du), n° 31., 23 juin 1809
      30 septembre 1829, dépôt de reconnaissance d'écriture par Alphonse Normand, marchand tapissier, rue du Faubourg Montmartre, n° 15, et Anne-Héloïse-Caroline Lopes, mineure, rue de Clichy, n° 17, d'un traité sous seing privé entre ces deux personnes, RE/L/15.
      inventaire après décès; Clichy (rue de); Faubourg-Montmartre (rue du); Normand, François-Ambroise; Normand, Alphonse; Lopes, Anne-Héloïse-Caroline; porcelainier; tapissier
    - Inventaire après décès: Leboeuf, Henriette-Adélaïde. Fournier, Adrien (épouse). Menuisier. Aboukir (rue d'), n° 47., 28 juin 1809
      inventaire après décès; Aboukir (rue d'); Leboeuf, Henriette-Adélaïde; Fournier, Adrien; menuisier
    - Inventaire après décès: Choffart, Pierre-Philippe. Graveur. Voltaire (quai), n° 21., 7 juillet 1809
      inventaire après décès; Voltaire (quai); Choffart, Pierre-Philippe; graveur
    - Inventaire après décès: Lefebvre, Adélaïde. Labouret, Armand-Jules (épouse). Agent de commerce du charbon. Alençon (quai d'), n° 19., 7 juillet 1809
      18 mai 1822, liquidation de la succession de Adélaïde Lefèvre, épouse de Armand-Jules Labouret, RE/XII/16.
      inventaire après décès; Alençon (quai d'); Lefebvre, Adélaïde; Labouret, Armand-Jules; Lefèvre, Adélaïde